臺灣臺北地方法院民事裁定                99年度訴字第14號
上  訴  人
即  原  告  長宏投資股份有限公司
兼  法  定
代  理  人  張世明
共      同
訴訟代理人  徐智雄
被  上訴人
即  被  告  謝得家
            張錫彬
            王振
            李岳蒼
            翁雲鵬
            林賢三
            郭明鑫
            楊永欽
            王旭修
            陳錦隆
            林介山
            吳維雅
            王鐵成
            梁進益
            翁明堂
            陳夢玲
            陳夢真
    主  文
上訴人應於收受本裁定正本七日內，補繳第一審裁判費新臺幣壹
萬肆仟佰拾伍元，第二審裁判費新臺幣貳萬陸仟零貳元，逾
期未補繳即駁回上訴。
    理  由
一、按提起民事訴訟，應依民事訴訟法規定繳納裁判費，此為必
    須具備之程式。又因財產權而起訴者，其訴訟標的之價額，
    以起訴時之交易價額為準，無交易價額者，以原告就訴訟標
    的所有之利益為準，如不能核定者，以民事訴訟法第466條
    所定不得上訴第三審之最高利益額數加10分之1定之，民事
    訴訟法第77條之1第1項、第2項、第77條之12分別定有明文
    。
二、查上訴人於起訴時係請求：確認被上訴人於大發證券79年4
    月間及80年10月8日，經董事會開會決議及私人協議書協議
    ：「大發證券公司股東按比例提撥百分之10交與大發證券公
    司以清償大發證券公司債務」所發生之所有法律關係（即投
    資、清償大發證券公司法人及員工私人債務、收購股票、處
    理或有債務等法律關係）皆為違法不存在，依其列示之法律
    關係以觀，顯見其求為確認之標的，均非對於親屬關係及身
    分上之權利有所主張，自屬因財產權而起訴；上訴人主張本
    件屬非財產權訴訟云云，應非的論。再者，財產權訴訟之訴
    訟標的價額，固應以原告如獲勝訴判決，其所得受之利益以
    為核定，然本件上訴人如獲勝訴，其所可受之利益數額究為
    若干，客觀上實無從確認，依前揭民事訴訟法第77條之12之
    規定，本件訴訟標的價額應核定為新臺幣（下同）165萬元
    ，應徵第一審裁判費1萬7,335元、第二審裁判費2萬6,002元
    。惟上訴人於僅繳納第一審裁判費3,000元，尚有1萬4,335
    元未納（計算式為：17,335元－3,000元＝14,335元）；此
    外，上訴人提起上訴到院，迄今亦未據繳納第二審裁判費2
    萬6,002元。茲依民事訴訟法第249條第1項但書、第442條第
    2項規定，限上訴人於收受本裁定送達5日內補繳第一審裁判
    費1萬4,335元及第二審裁判費2萬6,002元，逾期不繳即駁回
    其上訴，特此裁定。
中    華    民    國    100    年    9    月    14    日
                  民事第三庭   審判長法  官  郭美杏
                                     法  官  汪怡君
                                     法  官  吳若萍
以上正本係照原本作成。
如不服本裁定關於核定訴訟標的價額部分，應於送達後10日內向
本院提出抗告狀，並繳納抗告費新臺幣1,000元；其餘關於命補
繳裁判費部分，不得抗告。
中    華    民    國    100    年    9    月    14    日
                                     書記官  劉英權